【裁判字號】    97,聲,2851
【裁判日期】    970922
【裁判案由】    聲明異議
【裁判全文】
臺灣高等法院刑事裁定                  97年度聲字第2851號
聲明異議人
即  受刑人  乙○○
代  理  人  甲○○
上列聲明異議人因背信案件，對臺灣臺北地方法院檢察署檢察官
之指揮執行（97年度執字第4348號），聲明異議，本院裁定如下
：
    主  文
異議之聲明駁回。
    理  由
一、聲明異議意旨略以：異議人乙○○於入監執行前，心臟病復
    發住院，代理人及異議人之子劉昭毅乃於民國九十七年七月
    十六日執行前，向檢察官請假，經檢察官同意依刑事訴訟法
    第四百六十七條第四款現罹疾病，恐因執行而不能保其生命
    之規定，同意延後七日執行。惟因其等庭呈之心臟病住院診
    斷書非公立醫院所立，檢察官乃同時諭知隔日十點親自探病
    ，以了解異議人罹患心臟病之情形。而異議人嗣經轉院至陽
    明醫院複檢後，證明確有心臟病，並需立即做心導管檢查，
    確認是否有猝死之危險，足證九十七年七月十五日入監前夜
    住院並非假病，檢察官同意准假一週之指揮命令，亦屬有效
    。然媒體竟報導異議人入監前夜住院，時間巧合，而質疑其
    裝病以規避執行，並於檢察官親臨探病時，裝睡不醒云云，
    殊非事實。檢察官並非醫師，應尊重專業醫師病情報告，不
    應發表不當言論，縱其可恣意推翻前延後一週入獄之決定，
    亦不得不審酌異議人已風獨殘年，冒然入監執行恐危急生命
    等情，尤以其於執行中語出「我帶了拘票，如不同意帶重病
    入獄，即命拘提」之威嚇，可見檢察官命異議人於九十七年
    七月十八日入獄之執行命令，顯有不當，應予撤銷云云。
二、按刑事訴訟法第四百八十四條規定，受刑人或其法定代理人
    或配偶以檢察官執行之指揮為不當者，得向諭知該裁判之法
    院聲明異議。此所稱「檢察官執行之指揮不當」，應係指檢
    察官有積極執行指揮之違法及其執行方法有不當等情形而言
    。
三、經查：
  (一)本院九十五年度矚上訴字第三號異議人乙○○背信等案件，
    於九十七年五月三十日宣判，而背信罪為不得上訴第三審法
    院之案件，刑事訴訟法第三百七十六條第五款定有明文，故
    異議人上開判決背信有罪部分，不得聲明不服，異議人並於
    九十七年六月十八日收受本院九十五年度矚上訴字第三號判
    決正本，而檢察官於九十七年六月十七日收受判決後，未於
    法定十日上訴期間，對不另為無罪諭知部分提起上訴，依法
    該背信部分，於九十七年六月二十七日確定。本院就上開判
    決有關異議人背信罪確定部分，於九十七年七月八日以院通
    刑新九十五囑上訴三字第○九七○○○八六九四號函，送臺
    灣高等法院檢察署執行；臺灣高等法院檢察署就異議人背信
    罪部分，隨即於九十七年七月九日以檢執戊字第○二五二六
    號函送臺灣台北地方法院檢察署執行，合先敘明。
  (二)異議人雖主張其於九十七年七月十六日於報到時，業經執行
    檢察官同意依刑事訴訟法第四百六十七條之規定延後七日執
    行等情，然檢察官早於同年七月十五日、十六日即先後以異
    議人聲請暫緩執行，與刑事訴訟法第四百六十七條要件不合
    為由，通知異議人，此有各該函在卷可查，且依執行檢察官
    於九十七年七月十六日訊問劉昭毅所製作之筆錄內容觀之，
    亦無檢察官同意異議人延後執行之記載，況檢察官於異議人
    提出之九十七年七月十七日緊急停止兼代提非常訴及再審聲
    請狀上，亦明白批示：「已當庭說明慶生診所僅為私立診所
    ，不具公信力，其住院證明尚不能作為停止執行之依據，仍
    應由檢察官實質審查」等詞，更足以說明檢察官並未同意異
    議人延後執行，異議人上開主張，尚難憑採。
  (三)查刑事訴訟法第四百五十六條前段規定：「裁判除關於保安
    處分者外，於確定後執行之。」；同法第四百六十九條第一
    項規定：「受死刑、徒刑或拘役之諭知，而未經羈押者，檢
    察官於執行時，應傳喚之；傳喚不到者，應行拘提。」則檢
    察官於依法執行時，縱告以「我帶了拘票，如不同意入獄，
    即命拘提」等語，亦係依法行事，自與不法威嚇者有異。況
    依九十七年七月十八日檢察官詢問筆錄所載，異議人確已供
    稱：「我願意自動到案，接受執行」，足見檢察官當日執行
    時，異議人無何異議，並自願接受執行，異議人嗣後所指檢
    察官予以恫嚇等詞，顯與事實不符。至異議人其餘所陳「檢
    察官並非醫師，應尊重專業醫師病情報告，不應發表不當言
    論」等情，固提出相關媒體資料為證，惟上開記載乃媒體片
    面之論述，尚難資為認定檢察官指揮執行為不當之依據。
四、綜上各情，異議人所犯背信罪部分，既已於九十七年六月二
    十七日判決確定，自應依法執行，檢察官據以指揮執行，即
    無違法或不當。異議人仍執前詞，指摘檢察官指揮執行為不
    當，聲明異議，並無理由，應予駁回。
據上論斷，依刑事訴訟法第486條，裁定如主文。
中    華    民    國    97    年    9     月    22    日
                  刑事第十八庭  審判長法  官  徐昌錦
                                      法  官  周政達
                                      法  官  陳健順
以上正本證明與原本無異。
不得抗告。
                                      書記官  王韻雅
中    華    民    國    97    年    9     月    22    日


司法院資訊處製作；財團法人民間司法改革基金會備份。
